【裁判字號】    89,易,1148
【裁判日期】    900501
【裁判案由】    竊盜
【裁判全文】
臺灣士林地方法院刑事判決                        八十九年度易字第一一四八號
    公  訴  人  臺灣士林地方法院檢察署檢察官
    被      告  丁○○
右列被告因竊盜案件，經檢察官提起公訴（八十九年度偵字第五八七五號），本院判
決如左：
    主  文
丁○○踰越安全設備竊盜，累犯，處有期徒刑捌月。
    事  實
一、丁○○曾於民國八十一年間因竊盜案經台灣高等法院判處有期徒刑十月確定。又
    於八十一年間因竊盜及違反麻醉藥品管理條例等案，經本院判處有期徒刑一年四
    月確定（違反麻醉藥品管理條例部分判處有期徒刑六月，竊盜部分判處有期徒刑
    一年二月，合併定執行刑一年四月）。上開二案經合併執行有期徒刑二年，丁○○於八十四年三月五日執行完畢。丁○○又於八十五年間因違反麻醉藥品管理條
    例及轉讓禁藥等案，經本院判處非法吸用化學合成麻醉藥品部分有期徒刑七月，
    轉讓禁藥部分有期徒刑八月，案經上訴台灣高等法院，改判非法吸用化學合成麻
    醉藥品部分有期徒刑九月，轉讓禁藥部分駁回上訴，應執行有期徒刑一年三月確
    定。丁○○又於八十五年間因竊盜案經本院判處有期徒刑七月確定。上開二案經
    合併執行有期徒刑一年八月，丁○○於八十八年三月四日執行完畢。丁○○猶不
    知悔改，意圖為自己不法所有，於八十九年二月十九日至二十一日間某日至台北
    縣石門鄉石門村石崩山六號丙○○之工廠，拆下玻璃門上之氣窗安全設備，攀爬
    氣窗入內，竊取丙○○所有之木工風槍七支、裝風槍零件之箱子一個、砂輪機一
    台、磨砂機一台、充電電池二個及沙發一座等物。嗣經警於八十九年六月十三日
    晚間六時二十分許持搜索票前往丁○○台北縣石門鄉富基村楓林二十八號住處搜
    索，當場起出丙○○失竊之木工風槍七支、裝風槍零件之箱子一個、砂輪機一台
    、磨砂機一台、充電電池二個及沙發一座等物。
二、案經台北縣警察局報請台灣士林地方法院檢察署檢察官偵查起訴。
    理  由
一、訊據被告丁○○矢口否認有何竊盜犯行，辯稱：沙發一座係與甲○○至淡水崩山
    口路邊空地撿來的，二支風槍是向甲○○借的，二支風槍及磨砂機一台係向潘姓
    師傅借的，二支風槍、砂輪機一台、充電電池二個係自己的云云。經查：
  （一）、警員自被告住處起出之木工風槍七支、裝風槍零件之箱子一個、砂輪機一
          台、磨砂機一台、充電電池二個及沙發一座等物，係被害人丙○○所有於
          八十九年二月十九日至二十一日間某日在台北縣石門鄉石門村石崩山六號
          工廠內失竊之事實，業據被害人丙○○指訴明確。且起出之風槍七支均刻
          有丙○○僱用之師傅之姓氐或小名，被告辯稱二支風槍係其所有，二支風
          槍係向甲○○借的云云，不足採信。
  （二）、被告於警訊時供稱：沙發是友人阿吉於八十九年一月中旬在台北縣石門鄉
          崩山口空地發現後通知伊去載來家中，其他物品是於八十九年一月上旬在
          台北縣三芝鄉頂新庄鄉野俱樂部旁廢棄工廠內拾獲云云（見偵卷第十一頁
          ）。於偵查中先供稱：伊有一天去工廠找一位叫阿進的師父，他不在工廠
          ，伊見他有木工風槍就有貪念偷回。沙發是在石門鄉崩山口與阿吉去載的
          ，另三項是過年前傍晚去找阿進，見他不在工廠，就拿走了云云（見偵卷
          第二十四頁背面）。嗣又改稱：砂輪機、磨砂機係過年前在一間廢棄木工
          廠撿到的，電池是自己的，沙發是與阿吉去山上搬的，二支風槍是去年底
          到石崩山石崩六號拿的，伊是向潘姓師傅借用。二支風槍是阿吉給伊的，
          餘三支是自己的云云（見偵卷第二十九頁背面）。是被告就上開物品之來
          源前後供述不一，顯係臨訟編撰之詞。
  （三）、證人甲○○雖於偵查中附和被告證稱：伊有拿二支風槍給丁○○，另伊與
          丁○○至一間廢工廠撿到三支風槍、二個電池及磨平木板的工具，沙發係
          伊看到叫丁○○去搬的云云（見偵卷第三十三背面、第三十四頁）。惟於
          本院審理時竟改稱：伊有借給丁○○三支風槍，其中二支有用奇異筆寫上
          姊夫乙○○之姓氐「江」即是照片所示之二支風槍，又伊在丁○○家中有
          見過風槍，丁○○說是他在廢棄工廠撿的云云。查警員自被告住處起獲之
          二支風槍係被以鐵釘刻上「江」字，並非以奇異筆寫上「江」字，業經本
          院當庭勘驗無訛。且證人甲○○究就其有無與被告共同撿拾風槍乙節，前
          後證述之內容歧異，益見甲○○之證言，應係故為迴護被告之詞，不足採
          信。
    綜上所述，被告所辯要屬畏罪卸責之詞，不足採信。被告罪證明確，犯行堪以認
    定。
二、核被告所為，係犯刑法第三百二十一條第一項第二款之踰越安全設備竊盜罪。又
    被告有事實欄所載之犯罪科刑及執行情形，有臺灣高等法院檢察署刑案紀錄簡覆
    表在卷可按，其受有期徒刑之執行完畢後五年以內再犯本件有期徒刑以上之罪，
    係屬累犯，應依法加重其刑。爰審酌被告有多次竊盜前科，犯罪之動機、目的、
    手段、所生之危害及犯罪後之態度等一切情狀，量處如主文所示之刑。
據上論結，應依刑事訴訟法第二百九十九條第一項前段，刑法三百二十一條第一項第
二款、第四十七條，判決如主文。
本案經檢察官陳文哲到庭執行職務。
中      華      民      國      九十        年    五      月    一      日
                                    臺灣士林地方法院刑事第二庭
                                        法  官  楊  智  勝
右正本證明與原本無異。
如不服本判決應於送達後十日內向本院提出上訴狀。
                                        書記官  曾  韻  蒔
中      華      民      國      九十        年    五      月    八      日
附錄本案論罪科刑法條全文
刑法第三百二十一條第一項第二款
犯竊盜罪而有左列情形之一者，處六月以上五年以下有期徒刑：
二、毀越門扇、牆垣或其他安全設備而犯之者。


司法院資訊處製作；財團法人民間司法改革基金會備份。
